臺灣新北地方法院刑事判決
111年度審訴字第1335號
公  訴  人  臺灣新北地方檢察署檢察官
被      告  林奇賢


                    （於法務部矯正署臺中監獄執行，現寄押於法務部矯正署臺北監獄臺北分監）
上列被告因違反毒品危害防制條例案件，經檢察官提起公訴（11
1年度偵字第38896號），被告於準備程序中就被訴事實為有罪之
陳述，經告知被告簡式審判程序之旨，並聽取當事人意見後，本
院合議庭裁定由受命法官獨任進行簡式審判程序，判決如下：
    主  文
林奇賢持有第二級毒品純質淨重二十公克以上，處有期徒刑壹年
貳月。
    事  實
一、林奇賢明知甲基安非他命係毒品危害防制條例第2條第2項第
    2款所列管之第二級毒品，不得非法持有，竟基於持有第二
    級毒品之犯意，於民國107年底至108年初間之某日，在臺南
    市某處，自真實姓名、年籍不詳綽號「蒜頭」、「芬姐」等
    人處，取得至少0.5公斤之第二級毒品甲基安非他命（確實
    重量不詳，純質淨重超過20公克）而持有之。嗣因其另案遭
    通緝，唯恐持有上開大量甲基安非他命為警查獲，遂於108
    年5月間某日，在新北市中和區中和交流道附近，將上開甲
    基安非他命交由戴士傑保管。戴士傑因林奇賢入監服刑失聯
    而遲未取回上開甲基安非他命，遂於109年2月18日凌晨，攜
    帶上開甲基安非他命，前往新北市永和區保順路51巷16號4
    樓陳銘傑住處，欲透過陳銘傑出售上開甲基安非他命，適警
    方持本院核發之搜索票至陳銘傑上址住處執行搜索，於同日
    凌晨0時50分許，在上址大樓前查獲前來之戴士傑，並當場
    扣得前揭甲基安非他命1包（淨重498.71公克，純質淨重約4
    88.73公克），始查悉上情（戴士傑所涉意圖販賣而持有第
    二級毒品部分業經臺灣高等法院以110年度上訴字第2786號
    判決有罪)。
二、案經臺灣新北地方檢察署檢察官簽分偵查起訴。
    理  由
一、按除被告所犯為死刑、無期徒刑、最輕本刑為3年以上有期
    徒刑之罪或高等法院管轄第一審案件者外，於第一次審判期
    日前之準備程序進行中，被告先就被訴事實為有罪之陳述時
    ，審判長得告知被告簡式審判程序之旨，並聽取當事人、代
    理人、辯護人及輔佐人之意見後，裁定進行簡式審判程序，
    刑事訴訟法第273條之1第1項定有明文。經核本件被告所犯
    係死刑、無期徒刑、最輕本刑為3年以上有期徒刑以外之罪
    ，其於準備程序中就被訴之事實為有罪陳述，經法官告知簡
    式審判程序之旨，並聽取公訴人及被告之意見後，本院合議
    庭依刑事訴訟法第273條之1第1項規定，裁定由受命法官獨
    任進行簡式審判程序，合先敘明。
二、上揭犯罪事實，業據被告林奇賢於偵查及本院審理時均坦承
    不諱，核與證人戴士傑於偵查中證述之情節相符，復有新北
    市政府警察局刑事警察大隊搜索扣押筆錄、扣押物品目錄表
    （受搜索扣押人戴士傑）、臺灣高等法院110年度上訴字第2
    786號刑事判決各1份（見109年度偵字第7198號影卷第17頁
    至第21頁；本院卷第105頁至第112頁）附卷可稽。而證人戴
    士傑另案遭查扣之白色晶體1包（驗前淨重498.71公克，純
    度98%，純質淨重約488.73公克）經鑑驗結果，含有第二級
    毒品甲基安非他命成分，亦有內政部警政署刑事警察局109
    年3月18日刑鑑字第1090018322號鑑定書1份（見同上偵卷第
    33頁）在卷可參，足徵被告前開自白均與事實相符，堪以採
    信。據此，本案事證明確，被告犯行堪以認定，應依法論科
    。
三、論罪科刑：
　㈠核被告所為，係犯毒品危害防制條例第11條第4項之持有第二
    級毒品純質淨重20公克以上罪。
　㈡爰審酌被告明知第二級毒品甲基安非他命對於人體有莫大之
    戕害，竟漠視毒品之危害性及法令之禁制，仍持有純質淨重
    至少488.73公克以上之甲基安非他命，所為應予非難，惟念
    其犯後坦承犯行，態度尚稱良好，兼衡其犯罪之動機、手段
    、持有毒品之數量，及大學肄業之智識程度、未婚，自陳入
    監前從事藝品店網拍、無需扶養他人、經濟狀況不佳之生活
    情形（見被告個人戶籍資料、本院卷第137頁）等一切情狀
    ，量處如主文所示之刑。
四、本案被告持有後交付證人戴士傑保管之甲基安非他命1包（
    驗餘淨重498.61公克），業經臺灣高等法院110年度上訴字
    第2786號判決宣告沒收銷燬，爰不於本案為沒收銷燬之諭知
    ，附此敘明。
據上論斷，應依刑事訴訟法第273條之1第1項、第299條第1項前
段，判決如主文。
本案經檢察官高肇佑提起公訴，檢察官陳伯青到庭執行職務。
中　　華　　民　　國　　111 　年　　12　　月　　16　　日
　　　　　　　　　刑事第二十三庭  法　官  藍海凝　
上列正本證明與原本無異。
如不服本判決，應於判決送達後20日內敘明上訴理由，向本院提
出上訴狀 (應附繕本) ，上訴於臺灣高等法院。其未敘述上訴理
由者，應於上訴期間屆滿後20日內向本院補提理由書「切勿逕送
上級法院」。
                                  書記官  彭姿靜
中　　華　　民　　國　　111 　年　　12　　月　　20　　日
附錄本案論罪科刑法條全文：
毒品危害防制條例第11條（於民國109年1月15日修正，惟第3、4
款未修正）
持有第一級毒品者，處3年以下有期徒刑、拘役或新臺幣30萬元
以下罰金。
持有第二級毒品者，處2年以下有期徒刑、拘役或新臺幣20萬元
以下罰金。
持有第一級毒品純質淨重十公克以上者，處1年以上7年以下有期
徒刑，得併科新臺幣1百萬元以下罰金。
持有第二級毒品純質淨重二十公克以上者，處6月以上5年以下有
期徒刑，得併科新臺幣70萬元以下罰金。
持有第三級毒品純質淨重五公克以上者，處2年以下有期徒刑，
得併科新臺幣20萬元以下罰金。
持有第四級毒品純質淨重五公克以上者，處1年以下有期徒刑，
得併科新臺幣10萬元以下罰金。
持有專供製造或施用第一級、第二級毒品之器具者，處1年以下
有期徒刑、拘役或新臺幣10萬元以下罰金。